臺灣新北地方法院刑事判決
                                    111年度審訴字第266號
公  訴  人  臺灣新北地方檢察署檢察官
被      告  鄭弘  


上列被告因傷害案件，經檢察官提起公訴（111年度調院偵字第6
8號），被告於準備程序中就被訴事實為有罪之陳述，本院合議
庭裁定由受命法官獨任進行簡式審判程序並判決如下：
    主  文
鄭弘犯傷害罪，處拘役參拾日，如易科罰金，以新臺幣壹仟元
折算壹日。
    事實及理由
一、本件犯罪事實及證據，除證據部分另補充「被告鄭弘於本院
    準備程序及審理中之自白」外，均引用如附件起訴書之記載
    。
二、核被告鄭弘所為，係犯刑法第277條第1項之傷害罪。爰審酌
    被告僅因車輛毀損賠償問題與告訴人韓寧政發生口角爭執，
    竟不思理性解決糾紛，而貿然徒手攻擊告訴人，致告訴人受
    有如附件起訴書犯罪事實欄所示之傷害，實有不該，兼衡其
    無前科、素行良好（見本院卷附臺灣高等法院被告前案紀錄
    表1份）、國中畢業之智識程度（見本院卷附被告個人戶籍
    資料查詢結果1  紙）、家庭經濟狀況小康（見臺灣新北地
    方檢察署110年度偵字第40508號卷第5頁被告調查筆錄受詢
    問人欄位）、目前工作月薪新臺幣2萬多元、需撫養就讀大
    學之小孩、告訴人所受傷勢為鈍傷及挫傷，及被告犯後雖坦
    認犯行，惟迄今尚未能與告訴人達成和解或取得諒解等一切
    情狀，量處如主文所示之刑，並諭知易科罰金之折算標準，
    以示懲儆。
據上論斷，應依刑事訴訟法第273條之1第1項、第299條第1 項前
段、第310條之2、第454條第2項，判決如主文。
本案經檢察官范孟珊偵查起訴，由檢察官高智美到庭執行公訴。
中    華    民    國    111   年     4    月    21    日
                  刑事第二十三庭  法  官  傅明華
上列正本證明與原本無異。
如不服本判決，應於判決送達後20日內敘明上訴理由，向本院提
出上訴狀(應附繕本)，上訴於臺灣高等法院。其未敘述上訴理由
者，應於上訴期間屆滿後20日內向本院補提理由書「切勿逕送上
級法院」。
                                  書記官  盧姿妤
中    華    民    國    111   年     4    月    21    日
附錄本案論罪科刑法條全文：
中華民國刑法第277條
傷害人之身體或健康者，處5 年以下有期徒刑、拘役或50萬元以
下罰金。
犯前項之罪，因而致人於死者，處無期徒刑或7 年以上有期徒刑
；致重傷者，處3年以上10年以下有期徒刑。
--------------------------------------------------------
附件：
臺灣新北地方檢察署檢察官起訴書　
                                   111年度調院偵字第68號
　　被　　　告　鄭弘　　男　53歲（民國00年0月00日生）
　　　　　　　　　　　　住新北市○○區○○路00號6樓
　　　　　　　　　　　　國民身分證統一編號：Z000000000號
上列被告因傷害案件，業經偵查終結，認應提起公訴，茲將犯罪
事實及證據並所犯法條分敘如下：　
　　　　犯罪事實
一、鄭弘與韓寧政於民國110年5月2日12時許，在新北市○○區○○
    路00號「首席芳鄰社區」內因車輛毀損賠償問題發生口角爭
    執，鄭弘竟基於傷害之犯意，徒手攻擊韓寧政，致韓寧政受
    有頭部鈍傷、左前臂多處擦挫傷等傷害。
二、案經韓寧政訴由新北市政府警察局三峽分局報告偵辦。
 　　　 證據並所犯法條
一、上揭犯罪事實，業據被告鄭弘於警詢與偵查中坦承不諱，核
    與告訴人韓寧政於警詢與偵查中之指訴相符，復有沙爾德聖
    保祿修女會醫療財團法人聖保祿醫院診字第Z000000000000
    號診斷證明書1紙、監視器影像截圖2張、監視器光碟1片附
    卷可稽，堪認被告任意性自白與事實相符，其犯嫌堪以認定
    。
二、核被告所為，係犯刑法第277條第1項之傷害罪嫌。
三、依刑事訴訟法第251條第1項提起公訴。
　　此　　致
臺灣新北地方法院
中　　華　　民　　國　 111　　年　　1 　　月　　20　　日
　　　　　　　　　　　　　檢　察　官  范孟珊